【裁判字號】    94,重訴,74
【裁判日期】    950512
【裁判案由】    殺人等
【裁判全文】
臺灣高雄地方法院刑事判決              94年度重訴字第74號
公  訴  人  臺灣高雄地方法院檢察署檢察官
被      告  乙○○
                    （另案於台灣高雄第二監獄執行中）
選任辯護人  許再定律師
被      告  丁○○
指定辯護人  本院公設辯護人  己○○
上列被告因殺人等案件，經檢察官提起公訴（94年度少連偵字第
48號），本院判決如下：
    主  文
乙○○未經許可，持有手槍，處有期徒刑伍年，併科罰金新臺幣
伍萬元，罰金如易服勞役，以銀元佰元即新臺幣玖佰元折算壹
日。扣案奧地利GLOCK 廠製17型口徑9 MM之制式半自動手槍壹支
（含彈匣壹個，槍枝管制編號：0000000000號），沒收之；又殺
人，處有期徒刑拾年。應執行有期徒刑拾肆年捌月，併科罰金新
臺幣伍萬元，罰金如易服勞役，以新臺幣玖佰元即銀元參佰元折
算壹日，扣案奧地利GLOCK 廠製17型口徑9 MM之制式半自動手槍
壹支（含彈匣壹個，槍枝管制編號：0000000000號），沒收之。
丁○○無罪。
    事  實
一、乙○○明知手槍係槍砲彈藥刀械管制條例第4 條第1 項之管
    制物品，非經主管機關許可，不得持有，竟未經許可於民國
    94年3 月間某日，在高雄縣仁武鄉八卦村某處，以新台幣28
    萬元之代價，向年籍不詳綽號「阿賓」之成年男子，購入具
    有殺傷力之奧地利GLOCK 廠製17型口徑9 MM制式半自動手槍
    1 支（含彈匣1 個、槍枝管制編號：0000000000）及具有殺
    傷力，口徑9 MM制式子彈數顆，而未經許可持有制式手槍、
    子彈，旋持上開所購得之槍枝及子彈試射，至餘3 顆9MM 子
    彈，始將槍枝及剩餘之3 顆子彈，藏放在與張姓少年同住之
    高雄市楠梓區右昌租屋處。緣乙○○友人張姓少年（姓名年
    籍詳卷）之女友庚○○與辛○○發生言語衝突，乙○○受張
    姓少年之邀，夥同友人丁○○、壬○○等20餘人，於94年5
    月13日晚間，至高雄縣蚵阿寮通安橋與辛○○之男友癸○○
    談判，因癸○○與辛○○至同日晚上10時許，仍未到場，乙○○等人遂返回高雄市楠梓區右昌租屋處。張姓少年復於上
    開租屋處，以電話聯絡癸○○，質以為何未依約到場談判，
    雙方在電話中並以言語與簡訊互相放話要對方好看，丁○○
    等人則先行離開乙○○上開租屋處，嗣乙○○及張姓少年又
    與癸○○約定於94年5 月14日凌晨4 時許，在高雄市○○區
    ○○路「速邁樂加油站」前談判，因無人駕車，乙○○乃請
    張姓少年電話聯絡丁○○前來擔任駕駛，丁○○應允前來後
    ，與張姓少年先行上乙○○向友人子○○借得之ZP-5223 號
    自小客車，乙○○則因張姓少年前曾告知，癸○○有信號彈
    ，為求防身，乃獨自由上開租屋處取出前述之手槍1 把及剩
    餘之制式子彈3 顆，將之插於腰際，隨後亦搭上不知情之丁○○所駕駛之上開自小客車右前座車，不知情之張姓少年則
    坐於該車後座右側。上車後，乙○○先將腰際之槍、彈暗自
    置於腳踏板下後，告知丁○○往援中港方向行駛，丁○○依
    所指方向駕車，途中丙○○並接獲癸○○之電話，詢以是否
    抵達現場，丙○○則向癸○○問其所駕駛車輛顏色等語，三
    人於同日凌晨4 時10分許，駕車抵達德中路附近時，初未發
    現癸○○自稱駕駛之銀色雅歌型自小客車，三人遂在上揭加
    油站附近徘徊尋找，嗣乙○○發現癸○○駕駛車號ZX—7570
    號藍色福特牌自小客車並搭載辛○○自右後方追向前來，至
    雙方所駕駛車輛併行後，因雙方車窗皆未關上，癸○○乃以
    言語朝乙○○三人之座車辱罵，詎乙○○心生不滿，竟單獨
    基於殺人之不確定故意，旋持前開槍彈，朝癸○○所駕駛之
    自用小客車方向，接續射擊3 發子彈，其中1 顆子彈貫穿癸○○腦部，乙○○見子彈均已用盡，即指示丁○○起步迴轉
    離去。癸○○受傷後，經辛○○送醫，於同日凌晨5 時50分
    許因子彈貫穿腦部，致顱骨骨折，顱內出血造成中樞神經休
    克而死亡。嗣於翌日凌晨1 時50分許為警依辛○○及現場目
    擊證人甲○○之陳述，循線查獲乙○○，並扣得上開殺害癸○○所用之制式半自動手槍1 支。
二、案經高雄市政府警察局楠梓分局報請臺灣高雄地方法院檢察
    署檢察官偵查起訴。
    理  由
壹、程序部分：
一、檢察官、被告乙○○、丁○○及其辯護人，就證人辛○○、
    子○○、甲○○於警詢、偵查中分別所為之證述，於言詞辯
    論終結前均未表示異議，依刑事訴訟法第159 條之5 第2 項
    規定，均有證據能力。
二、卷附內政部警政署刑事警察局槍彈鑑定書、法醫研究所鑑定
    書、相驗屍體證明書，為公務員職務上製作之紀錄或證明文
    書，且核無顯不可信之情況，依刑事訴訟法第159 條之4 第
    1 項，亦有證據能力。
貳、實體部分：
甲、被告乙○○部分：
一、訊據被告就於上開時、地購入前揭具有殺傷力之槍彈，嗣於
    94年5 月14日持該槍、彈朝被害人癸○○座車方向射擊3 發
    子彈等事實均坦承不諱，核與共同被告丁○○於本院審理中
    之陳述、證人張姓少年、證人甲○○於偵查中及本院審理中
    之證詞、證人子○○於警詢、偵查中之證詞及證人辛○○於
    警詢中之證詞均相符合，而被害人癸○○因受槍擊子彈貫穿
    腦部，致顱骨骨折，顱內出血造成中樞神經休克而死亡之事
    實，則有相驗屍體證明書、相驗筆錄、臺灣高雄地方法院檢
    察署驗斷書、法務部法醫研究所94年6 月30日法醫理字第09
    4000 2224 號函附之該所（94）醫鑑字第0857號鑑定書（見
    94年度相字第834 號卷第36頁65頁）各1 份、被害人癸○○
    所駕駛自小客車照片10幀在案可佐。又扣案手槍經送往內政
    部警政署刑事警察局鑑定結果認：(一)送鑑手槍1 枝（槍枝管
    制編號：0000000000），認係奧地利GLOCK 廠製17型口徑9
    mm制式半自動手槍，機械性能良好，可擊發同口徑制式子彈
    ，認具殺傷力。(二)送鑑槍枝試射之彈殼，經以比對顯微鏡比
    對法比對結果，與癸○○槍擊死亡案內彈殼之彈底特徵紋痕
    相吻合，認係由該槍枝所擊發，有該局94年6 月24日刑鑑字
    第0940 082029 號槍彈鑑定書1 份附卷可憑（見94年度少連
    偵字第48號卷第209 頁至21 1頁），且按刑法上所謂故意，
    係行為人對於構成犯罪之事實，明知並有意使其發生，或預
    見其發生而其發生不違反其本意而言（參照刑法第13條之規
    定）。而持槍朝他人方向近距離射擊，甚有可能造成他人死
    亡之結果，應係社會一般人所共知之事，本件被告坦承持槍
    朝癸○○方向射擊3 發子彈之事實，已如上述，故其應可預
    見其行為將造成癸○○死亡之結果，竟仍不違反本意為之，
    足見本件被告就殺人之事實，應有不確定之故意，是被告上
    開犯罪事實均堪認定，應依法論科。
二、核被告所為係犯刑法第271 條第1 項之殺人罪、槍砲彈藥刀
    械管制條例第7 條第4 項之未經許可持有手槍罪、同條例第
    12條第4 項之未經許可持有子彈罪。被告持有上開具有殺傷
    力之子彈數顆之行為，因該數顆子彈均屬槍砲彈藥刀械管制
    條例第12條第4 項規定所處罰之子彈，侵害該規定保護之單
    一社會法益，僅犯單一之未經許可持有子彈罪。被告同時持
    有具殺傷力之制式手槍及子彈，係一行為而觸犯二罪名之想
    像競合犯，應依刑法第55條之規定，從一重論以持有手槍罪
    。被告持有槍、彈時，尚未有殺人之犯意，故其持有手槍與
    殺人2 罪間，應屬犯意各別，行為互異，應分論併罰之。爰
    審酌被告未經許可持有制式槍彈，即已對社會治安之影響匪
    淺，竟又持槍近距離朝被害人射擊，足見其涉案情節非輕，
    量刑本不宜從輕，惟念其案發前係受張姓少年之委託而前往
    談判，且係因受辱罵後一時失控，而為本件犯行，事後亦坦
    承犯行，並與被害人家屬達成和解犯後態度良好，等一切情
    狀，分別各量處如主文所示之最低法定刑及罰金，徒刑部分
    復定其應執行之刑，罰金部分並諭知易服勞役之折算標準，
    以示懲儆。扣案奧地利GLOCK 廠製17型口徑9 MM之制式半自
    動手槍1 支（含彈匣壹個，槍枝管制編號：0000000000號）
    ，屬槍砲彈藥刀械管制條例第4 條所定之槍砲，係違禁物，
    應依刑法第38條第1 項第1 款之規定，併予宣告沒收。至公
    訴意旨雖認被告乙○○與被告丁○○及張姓少年間，就上開
    殺人犯行，有犯意聯絡與行為之分擔，而為共同正犯，然被
    告丁○○如後述乙部分所論，應為無罪諭知；張姓少年部分
    ，依起訴書所載，被告乙○○係於抵達上開案發地點前與張
    姓少年在車上謀劃抵達現場後，如何先下手為強，然此部分
    ，不惟被告乙○○與本院審理中所否認，且證人即張姓少年
    於本院審理中，亦結證稱並無此事，是尚無證據可證張姓少
    年與被告乙○○就上開犯行有犯意之聯絡，因認被告乙○○
    就上開犯行與被告丁○○、張姓少年未有何犯意聯絡及行為
    分擔，而非共同正犯，附此敘明。
乙、被告丁○○部分：
一、公訴意旨略以：被告丁○○於94年5 月14日凌晨，應被告乙○○之邀，前往乙○○位於高雄市楠梓區右昌租屋處，駕駛
    被告乙○○向友人子○○借得之ZP-5223 號自小客車，搭載
    被告乙○○與張姓少年，前往雙方約定地點，車行途中，被
    告乙○○在張姓少年詢問談判對象以槍械攻擊時應如何處置
    時，思及交涉過程均係其出面並以其所有電話聯絡，癸○○
    之口氣甚為強硬，乃決意先下手為強，共同基於將癸○○射
    殺亦不違三人本意之殺人犯意聯絡，分配丁○○穩定駕駛以
    配合、張姓少年伏低身體以協助確認對象。三人於94年5 月
    14 日 凌晨4 時10分許，駕車抵達德中路附近時，初未發現
    癸○○自稱駕駛之銀色雅歌型自小客車，在上揭加油站附近
    徘徊時，被告乙○○發現癸○○駕駛車號ZX—7570號藍色福
    特牌自小客車並搭載辛○○自後接近。被告乙○○即要張姓
    少年伏低身形以避免遭認出，並旋取出上開制式手槍拉滑套
    上膛後，朝駕駛座之癸○○方向射擊1 發。因癸○○車輛遭
    槍擊後車速略減，被告乙○○即以左手輕拍丁○○放慢車速
    ，以讓兩車得能維持一定距離，被告丁○○即依指示減速穩
    定行駛，被告乙○○待癸○○自小客車車頭又接近三人所乘
    之自小客車後車門附近時，即又持槍朝癸○○射擊1 發。此
    時被告乙○○見癸○○所駕之車慢慢往路邊偏斜，再指示被
    告丁○○暫停準備左轉，隨即再朝癸○○車輛方向射擊1 發
    。被告乙○○見子彈均已用盡，即指示被告丁○○起步迴轉
    離去，因認被告丁○○與張姓少年均涉嫌與被告乙○○共犯
    刑法第271 條第1 項之殺人罪。
二、按犯罪事實應依證據認定之，無證據不得認定犯罪事實；又
    不能證明被告犯罪者，應諭知無罪之判決，刑事訴訟法第15
    4 條第2 項、第301 條第1 項分別定有明文。又事實之認定
    ，應憑證據，如未能發現相當證據，或證據不足以證明，自
    不能以推測或擬制之方法，為裁判基礎；且認定不利於被告
    之事實須依積極證據，苟積極證據不足為不利於被告事實之
    認定時，即應為有利於被告之認定，不必有何有利之證據；
    另認定犯罪事實所憑之證據，雖不以直接證據為限，間接證
    據亦包括在內，然而無論直接證據或間接證據，其為訴訟上
    之證明，須於通常一般之人均不致有所懷疑，而得確信其為
    真實之程度者，始得據為有罪之認定，倘其證明尚未達到此
    一程度，而有合理之懷疑存在而無從使事實審法院得有罪之
    確信時，即應由法院為諭知被告無罪之判決（最高法院40年
    台上字第86號、30年台上字第816 號、76年台上字第4986號
    分別著有判例可資參照）。次按刑法之共同正犯，除同謀犯
    僅以其參與犯罪之謀議為其犯罪構成要件外，一般共同正犯
    ，係採客觀主義，以共同實施構成犯罪事實之行為為成立要
    件，共犯相互間，若有共同實施犯罪行為之意思，雖祇分擔
    一部分行為，仍應就全部犯罪事實共同負責，惟其所為之一
    部行為，須為構成犯罪事實之內容，始有分擔實施可言；次
    按殺人罪，係以向被害人實施殺害為構成犯罪內容之行為，
    如於他人殺人之際，事前並無犯意聯絡，僅知情而在場，並
    未直接參與殺人之一部分行為，不能認為分擔殺人之部分工
    作而依共同正犯論罪（最高法院89年度台上字第2531號判決
    可資參照）。
三、本件公訴人認被告丁○○涉嫌與被告乙○○共同殺害癸○○
    ，係以：(一)、被告乙○○行兇之時係搭乘被告丁○○所駕駛
    之上開自小客車，嗣並由被告丁○○駕駛該車搭載被告乙○○離去之事實。(二)、被告乙○○及張姓少年於警詢、偵查中
    就案發過程之陳述，為其論斷之依據。訊據被告丁○○固坦
    承於前揭時、地駕駛上開自小客車，搭載被告乙○○及張姓
    少年一同前往案發地點，且被告乙○○開槍行兇之時，亦係
    由其駕車，嗣後並與被告乙○○同乘上開自小客車離開之事
    實，然堅決否認與被告乙○○就其殺人之犯行有犯意之聯絡
    或行為分擔，辯稱：伊僅係應被告乙○○及張姓少年之邀，
    載他們出去，直到被告乙○○開槍射擊後，伊才知道被告乙○○有帶槍，聽到被告開槍後，伊傻掉了，不知道該怎麼辦
    ，被告乙○○要伊怎麼開，伊就怎麼開等語。經查：
  (一)被告丁○○於本案發生前駕駛上開自小客車搭載被告乙○○
    及張姓少年到達現場，案發之後3 人並共乘該部自小客車離
    去之事實，業據被告丁○○警詢、偵查及本院審理時均坦承
    不諱，核與證人即被告乙○○、張姓少年於警詢、偵查及本
    院審理中證述之情節相符，是被告乙○○槍擊被害人癸○○
    時，確係搭乘被告丁○○所駕駛之上開自小客車乙節，固堪
    認定。惟尚非得以被告乙○○係搭乘丁○○所駕駛之自小客
    車前往本件案發現場，並為上開犯行之事實，逕認被告丁○○與被告乙○○共犯刑法第271 條第1 項之殺人罪，仍須審
    酌被告丁○○主觀上有無與被告乙○○有共同殺害癸○○之
    犯意，客觀上有無就該殺人行為有行為之分擔為斷，核先敘
    明。
  (二)證人即被告乙○○，就被告丁○○是否知悉其攜槍外出談判
    乙節，於本院審理中證稱：因為張姓少年曾說對方有槍，與
    對方約好要談判後，才想帶槍出去，伊從租屋處要上車時，
    把槍插在腰際，車子開到中途，才拿出來放在腳踏板，伊不
    知道被告丁○○是否看到伊拿槍出來，因為被告丁○○當時
    在開車等語（參本院卷(一)第283 頁、第285 頁、卷(二)第27頁
    ）；證人張姓少年就此部分則證稱：此次談判，伊並沒有要
    被告乙○○開槍，被告丁○○車子開來之後，伊先上車，坐
    後座，與被告丁○○在車上等被告乙○○，之後被告乙○○
    才上車，伊不知道被告乙○○有帶槍，在車上也沒有看到被
    告乙○○把槍拿出來，直到被告乙○○開槍才知道等語（參
    本院卷(二)第19頁、第20頁），是依上開二人證詞，可知此次
    攜槍談判乙節，係被告乙○○單獨起意，並非被告乙○○與
    被告丁○○及張姓少年謀議後所為，且被告乙○○係將槍枝
    插於腰際，上車後旋即置於腳踏板，除未告知被告丁○○及
    張姓少年外，復未亮槍招搖，則被告丁○○上開辯稱：直至
    被告乙○○開槍射擊後，始知被告乙○○帶槍等語，已非無
    稽。另觀諸被告丁○○與被告乙○○及張姓少年三人為舊識
    ，本件案發之日係因張姓少年女友與人發生衝突，張姓少年
    與對方約定凌晨4 時許談判，被告乙○○除應允張姓少年前
    往談判外，並邀被告丁○○前來開車，一同前往談判等情，
    亦經證人即被告乙○○、證人張姓少年於本院審理時證述明
    確（參本院卷(一)第283 頁、第284 頁及本院卷(二)第18至20
    頁），則本件雙方談判原因，僅係張姓少年之女友與人發生
    衝突，衡情被告乙○○雖如前所述業已知悉被害人癸○○持
    信號彈自重，然究係代張姓少年出面談判，並非被告乙○○
    自身與對方有何深仇宿怨，當無可能於抵達現場之前，即有
    重下殺手之意，是證人即被告乙○○於本院陳稱：談判時攜
    帶上開槍、彈，僅供防身之用（參本院卷(一)第23頁）及三人
    於案發前，並未分配工作（參本院卷(一)第286 頁）等語，應
    堪採信，復對照證人張姓少年於本院審理中證稱，三人驅車
    前往現場中，除接獲對方電話外，在車上沒有說什麼話等語
    （參本院卷(二)第25頁、第26頁），益證三人於抵達現場之前
    ，應無何射殺被害人癸○○之謀議，是起訴書所載：「被告
    乙○○在張姓少年詢問談判對象以槍械攻擊時應如何處置時
    ，思及交涉過程均係其出面並以其所有電話聯絡，癸○○之
    口氣甚為強硬，乃決意先下手為強，共同基於將癸○○射殺
    亦不違三人本意之殺人犯意聯絡，分配丁○○穩定駕駛以配
    合、張姓少年伏低身體以協助確認對象。」之三人抵達現場
    前，分工殺被害人癸○○之謀議，顯與事實不相符合。
  (三)公訴意旨另以「被告乙○○朝駕駛座之癸○○方向射擊1發
    ，因被害人癸○○車輛遭槍擊後車速略減，被告乙○○即以
    左手輕拍被告丁○○放慢車速，以讓兩車得能維持一定距離
    ，被告丁○○即依指示減速穩定行駛，被告乙○○待癸○○
    自小客車車頭又接近三人所乘之自小客車後車門附近時，即
    又持槍朝被害人癸○○射擊1 發。此時被告乙○○見被害人
    癸○○所駕之車慢慢往路邊偏斜，再指示被告丁○○暫停準
    備左轉，隨即再朝癸○○車輛方向射擊1 發。」等語，認被
    告丁○○係以依照被告乙○○指示開車之方式，與被告乙○○共犯殺人罪，然查被告乙○○三人驅車抵達現場後，被告
    乙○○發現被害人癸○○駕駛車號ZX—7570號藍色福特牌自
    小客車並搭載辛○○自右後方追向前來，至雙方所駕駛車輛
    併行後，因雙方車窗皆未關上，被害人癸○○乃以言語朝乙○○三人之座車辱罵，被告乙○○心生不滿，遂取出上開所
    有之槍枝射擊，且被告乙○○開槍射擊之前，未曾告知被告
    丁○○及張姓少年之事實，業據證人即被告乙○○及證人張
    姓少年於本院審理時證述屬實（見本院卷(一)第286 頁、卷(二)
    第21頁）。且如上述(一)所論，被告乙○○與被告丁○○及張
    姓少年，於抵達現場前，並未有何分工射殺被害人之謀議，
    是被告乙○○抵達現場後，於未告知被告丁○○情況下，逕
    行開第1 槍所為，自無可能與被告丁○○有何犯意聯絡及行
    為分擔可言。而證人即被告乙○○於本院審理中雖證稱：開
    第1 槍之後，有叫被告丁○○開慢一點等語（參本院卷(一)第
    286 頁），被告丁○○亦自承：聽到被告乙○○開槍之後，
    不知道該怎麼辦，被告乙○○，要伊怎麼開，就怎麼開等語
    ，然亦難據此謂被告乙○○開第2 、3 槍所為，被告丁○○
    與之即有何共犯殺人罪之犯意聯絡與行為分擔，蓋以被告乙○○於射擊第1 發子彈後，至射擊第2 、3 發子彈之時間間
    隔，相距至多僅短短2 秒，此業經證人即被告乙○○、證人
    甲○○證述詳實（參本院卷(一)第280 頁、卷(二)第27頁），在
    此短短2 秒時間內，以被告丁○○甫滿二十歲，且觀其前科
    並非慣於槍林彈雨之人，而其內心僅知因友人女友衝突，前
    往現場談判之心理狀態下，忽而聽聞槍彈射擊之聲，其內心
    之衝突與震撼，實可想像，被告丁○○所稱當時人都嚇呆了
    ，故而被告乙○○要其如何開車就開車等語，應堪採信。且
    如上所論，被告丁○○亦非知被告乙○○攜有多少子彈，故
    於被告射擊第1 發子彈後，僅告以「開慢一點」之前況下，
    衡情亦難知悉被告乙○○所為何事，是被告丁○○在遭受極
    大震撼之狀態下，於被告乙○○射擊第1 發子彈後之短短2
    、3 秒之時間內，縱其配合被告乙○○指示慢一點駕駛，要
    屬不知所措心理狀態下之單純反射動作，自非與被告乙○○
    就上開殺人犯行有何犯意聯絡行為分擔，堪以認定。而被告
    乙○○第2 、3 發子彈則係連續射擊乙節，已據證人甲○○
    於本院審理中證述明確（參本院卷(一)第280 頁），於此情況
    下，更難謂被告乙○○與被告丁○○，有何犯意聯絡或行為
    分擔。
四、綜上所述，公訴人雖指被告丁○○共同涉犯刑法第271 條第
    1 項之殺人罪嫌，惟本院審據共同被告乙○○及張姓少年於
    警詢、偵查及本院審理中之陳述，自始即稱被告丁○○對於
    被告乙○○預藏槍枝殺害癸○○一事，事先並不知情，且均
    未有何射殺癸○○之謀議；而被告丁○○於被告乙○○開槍
    射擊後短短幾秒時間內，依照被告乙○○指示開車所為，如
    上所論，亦非與被告乙○○就上開殺人犯行，有何犯意聯絡
    及行為分擔，在無其他積極或輔助證據足以證明被告丁○○
    與被告乙○○就殺害癸○○之犯行事先有所謀議或有行為之
    分擔之情況下，揆諸前揭判例之旨，自難專憑被告丁○○駕
    駛上開自小客車搭載被告乙○○一同抵達現場、於案發之時
    在場、案發之後一同離去之事實，遽論被告丁○○上開罪刑
    。此外，復查無其他積極證據足以證明被告丁○○有殺人之
    犯行，自應就被告丁○○為無罪之諭知。
據上論斷，應依刑事訴訟法第299 條第1 項前段、第301 條第1
項，槍砲彈藥刀械管制條例第7 條第4 項、第12條第4 項，刑法
第11條前段、第27 1條第1 項、第55條、第42條第2 項、第38條
第1 項第1 款、第51條第5 款，罰金罰鍰提高標準條例第2 條，
現行法規所定貨幣單位折算新台幣條例第2 條，判決如主文。
本案經檢察官戊○○到庭執行職務。
中    華    民    國    95    年    5     月    12    日
              刑事第十一庭  審判長 法  官  何秀燕
                                   法  官  楊智守
                                   法  官  林揚奇
以上正本證明與原本無異。
如不服本判決，應於判決送達後10日內，向本院提出上訴狀。
中    華    民    國    95    年    5     月    12    日
                                   書記官  于耀文
附錄本案論罪科刑法條全文：
槍砲彈藥刀械管制條例第7 條：未經許可，製造、販賣或運輸火
砲、肩射武器、機關槍、衝鋒槍、卡柄槍、自動步槍、普通步槍
、馬槍、手槍或各類砲彈、炸彈、爆裂物者，處死刑、無期徒刑
或7 年以上有期徒刑；處徒刑者，併科新台幣3,000 萬元以下罰
金。未經許可，轉讓、出租或出借前項所列槍砲、彈藥者，處無
期徒刑或5 年以上有期徒刑，併科新台幣1,000 萬元以下罰金。
意圖供自己或他人犯罪之用，而犯前2項之罪者，處死刑或無期
徒刑；處徒刑者，併科新台幣5,000萬元以下罰金。
未經許可，持有、寄藏或意圖販賣而陳列第1項所列槍砲、彈藥
者，處5年以上有期徒刑，併科新台幣1,000萬元以下罰金。
第1 項至第3 項之未遂犯罰之。
槍砲彈藥刀械管制條例第12條第4 項：未經許可，持有、寄藏或
意圖販賣而陳列子彈者，處5 年以下有期徒刑，併科新台幣300
萬元以下罰金。
刑法第271 條第1 項：殺人者，處死刑、無期徒刑或10年以上有
期徒刑。


司法院資訊處製作；財團法人民間司法改革基金會備份。
